# 长期股权投资几个问题

提问人：happyuenpp 时间：2012-06-18 19:24:04
陈版，有 2 个问题请教您： 1 、假如A公司注册资本为 1000 万，有三个股东B、C、D，持股比例分别为30%、60%和10%，现在A向 3个股东进行增资 1000 万，增资后BCD的持股比例变为70%、25%、5%，假如B的增资 1100 万中 500 万已经缴纳，另外 600 万是认缴，此种情况下，在确认长投的成本时，应该是只增加已经缴纳的 500 万？在确认相关的投资收益是按照70%，还是实缴出资占比呢？
2 、A公司持有B公司40%的股权，长投按照权益法核算，假设长投的账面价值为 400 万，B公司的净资产的公允价值为 1000 万，现在C公司对A公司进行非同一控制下企业合并，A持有B的长投按照评估价 600 万计入C的合并报表，在合并报表中体现的权益法核算持有B的长投账面价值 600 万和B的净资产*40%=400万有 200 万差异，这个差异有问题吗？
谢谢！

回答人：chenyiwei
回复 happyuenpp 的帖子
1 、股东对于长期股权投资的成本应按已经实际缴纳的出资确认。已认缴但尚未实际缴纳的出资不计入长期股权投资成本。在实际出资尚未全部到位的情况下，股东之间的损益分享比例问题，应按《公司法》第 35 条规定处理，即：如果全体股东对此问题有共同约定的，按约定的比例处理；没有约定或者约定不明确的，按实缴出资比例享有或承担。
2 、对C的合并报表层面而言，相当于在购买日新取得了一项对联营企业B的长期股权投资，并自该日期起按权益法核算该项长期股权投资。对C而言，理论上应在购买日对B的各项可辨认净资产进行评估，将B的可辨认净资产评估值份额与该长期股权投资的整体评估值 600 万元相比较，前者小于后者的，不作调整；前者大于后者的，差额在购买日确认为一项营业外收入。